臺灣桃園地方法院小額民事判決
110年度壢小字第1487號
原      告  黃智明  

            楊貴媚  
被      告  范佳樺  
            劉坤德  

上列當事人間請求損害賠償事件，本院於民國111年4月19日言詞
辯論終結，判決如下：
    主    文
原告之訴駁回。
訴訟費用由原告負擔。
    理 由 要 領
一、本件依民事訴訟法第436條之18第1項規定，除下列理由要領
    外，僅記載主文，其餘理由要領省略。
二、原告主張：兩造因位於桃園市龍潭區中原路2段229巷11弄
　　「中原美墅社區」內編號21號停車位發生糾紛，被告范佳
　　樺、劉德坤於109年2月9日晚上8時30分許，偕同訴外人社區
　　主委陳家樺至原告家門口理論。過程中，被告范佳樺對原告
　　辱稱「王八蛋」、被告劉德坤並對原告辱稱「幹你娘、操你
　　媽」等語，足以貶損原告之人格，嗣由友人居中協調，協調
　　過程中被告范佳樺亦有承認出言辱罵之行為。爰依侵權行為
　　之法律關係，請求損害名譽之賠償。並聲明：被告應連帶給
　　付原告黃智明、楊貴媚各新臺幣（下同）5萬元，及自起訴
　　狀繕本送達翌日起至清償日止，按年利率5％計算之利息。
三、被告則以：被告均未對原告辱以上開言詞，僅是因為在吵
　　架，所以說的話本來就不好聽等語為辯。並聲明：原告之訴
　　駁回。
四、按名譽權之侵害非即與刑法之誹謗罪相同，名譽有無受損
　　害，應以社會上對個人之評價是否有所貶損為判斷之依據，
　　苟其行為足以使他人在社會上之評價受到貶損，不論其為故
　　意或過失，均可構成侵權行為，其行為亦不以廣布於社會為
　　必要，僅使第三人知悉其事，即足當之。是所謂名譽權受
　　損，非單依被O人主觀之感情加以判斷，而應依社會客觀之
　　評價判定。經查：
　㈠據證人吳俊徹於本院審理時證稱略以：「（兩造停車位糾
　　紛，你見聞過哪些部分？）他們父母是好朋友，我沒有親自
　　見聞過他們之間的糾紛，我只是透過在場的黃智明聽到他跟
　　我說，講說被告停到他的車位，請被告移車就吵起來，我只
　　知道這樣，至於他們吵什麼我不知道，因為我不想參與這件
　　事。（關於他們停車位吵架內容細節是否見聞？）我沒在場
　　看到也沒有聽到。（證人吳俊徹當時爭吵時你是否在陽台聽
　　到我們爭吵內容？）我只有在陽台，看了一下就走了。因為
　　我都在陽台抽菸，我看他們吵架我就走了，我不想參
　　與。如果我想參與，我就下去調解了。（我們爭吵30分鐘，
    你是否一直在陽台看？）沒有。（被告范佳樺罵我王八蛋，
    被告劉坤德罵我操你媽，這個你應該有聽到？）沒有人想要
　　參與這件事。」等語，僅可得知兩造間確有發生糾紛，然證
　　人並未聽聞被告有以貶損人格之字句辱罵原告，無以認定原
　　告主張為真。
　㈡復經本院當庭勘驗原告所提出協調過程錄音檔內容為：
　　「（女性1即被告范佳樺）好我們不開心過來開門，我不是
    要來嚇老人家。……（女性1）我真的沒有這樣罵，你真的可
    以問問看阿姨。（男性1即原告黃智明）沒有恐嚇？沒有大
    小聲？講三分鐘差不多，你來講半小時有沒有？你欺負老人
    家沒有大小聲？還罵半小時有沒有？（男性3即被告劉坤德
    ）如果你們覺得這樣子你們受委屈，那我跟你們道歉好不好
    ？（女性1）不用不用，我會道歉。既然是我們的錯，那我
    自己道歉。（男性1）他們兩個要道歉。你罵我王八蛋有沒
    有？（女性1）我有，我生氣的時候的確會，可是我沒有指
    著你罵，我也沒有連名帶姓講你的名字罵，我連你的名字叫
    什麼我都不知道。……對我的確生氣講沒有好話，你也有罵髒
    話。」，有本院勘驗筆錄在卷可證（見本院卷第34頁及背面
    ），於上開對話中被告范佳樺固向黃智明承認糾紛時有口出
    「王八蛋」一詞，惟范佳樺斯時究係向何人辱稱「王八蛋」
    ？有無第三人聽聞？又當時夾雜「王八蛋」之用語是否造成
    受辱者社會客觀評價貶損之程度？均屬不明，無以僅憑上開
    錄音對話予以究明，揆諸前開說明，尚難認定被告有損害原
    告名譽權之行為。
  ㈢從而，原告依侵權行為法律關係，請求被告應連帶給付原告
    黃智明、楊貴媚各5萬元，及自起訴狀繕本送達翌日起至清
    償日止，按年息5％計算之利息，均為無理由，應予駁回。
中華民國111年5月6日
                  中壢簡易庭    法  官  劉哲嘉
以上正本證明與原本無異。
如不服本判決，須以違背法令為理由，於判決送達後20日內向本
庭（桃園市○○區○○路0段000號）提出上訴狀。（須按他造當
事人之人數附繕本）。
中華民國111年5月6日
　　　　　　　　　　　　　　　  書記官  陳香菱

附錄：
一、民事訴訟法第436條之24第2項：
    對於小額程序之第一審裁判上訴或抗告，非以其違背法令為
    理由，不得為之。
二、民事訴訟法第436條之25：
    上訴狀內應記載上訴理由，表明下列各款事項：
    （一）原判決所違背之法令及其具體內容。
    （二）依訴訟資料可認為原判決有違背法令之具體事實。
三、民事訴訟法第471條第1項：（依同法第436 條之32第2 項規
    定於小額事件之上訴程序準用之）上訴狀內未表明上訴理由
    者，上訴人應於提起上訴後20日內，提出理由書於原第二審
    法院；未提出者，毌庸命其補正，由原第二審法院以裁定駁
    回之。